【裁判字號】    92,交聲,123
【裁判日期】    921128
【裁判案由】    違反道路交通管理處罰條例聲明異議
【裁判全文】
臺灣苗栗地方法院交通事件裁定                    九十二年度交聲字第一二三號
    移送機關即
    原處分機關  交通部公路總局新竹區監理所苗栗監理站
    異  議  人
    即受處分人  乙○○
右列受處分人因違反道路交通管理處罰條例案件，對於交通部公路總局新竹區監理所
苗栗監理站九十二年七月二十五日竹監苗字第駕裁五四─Ｚ00000000號違反
道路交通管理事件裁決書所為之處分，聲明異議，本院裁定如左：
    主  文
原處分撤銷。
撤銷部分，應另行指定應繳納之罰鍰及日期，並諭知逾期不繳納罰款時之處理。
    理  由
一、本件異議意旨略以：異議人於民國九十年八月三日十五時駕駛Ｑ八─六○六八號
    自用小客車，行經北二高南向六十二公里處因前方大塞車，致所有車輛呈現停滯
    狀態，行駛時車速僅十公里，異議人不慎撞及前方車輛，經警到場處理。現場及
    事後均未接獲任何違規罰單，爰提出異議等語。
二、按交通法庭認為聲明異議有理由或聲明異議雖無理由而原處分不當或違法者，應
    以裁定將原處分經聲明異議部分撤銷，並自為裁定，道路交通案件處理辦法第二
    十條定有明文。又依違反道路交通管理事件統一裁罰標準及處理細則第十一條第
    一項第一款規定：當場舉發者，應填記駕駛人或行為人姓名、性別、出生年月日
    、地址、
    駛人或行為人受處分時，應將該通知單填記後交付該行為人簽名或蓋章收受之。
三、查本件異議人於九十年八月三日十五時許，駕駛Ｑ八─六○六八號自用小客車，
    行經北二高南向六十二公里處五二公里處，因未保持行車安全距離而追撞前車之
    違規事實，為異議人所自承，參見本院九十二年八月二十六日訊問筆錄第三頁。
    惟堅稱當場及事後均未收到警員所掣發之舉發違反道路交通管理事件通知單，經
    查，原處分機關隨卷移送之內政部警政署國道公路警察局公警局交字第Ｚ000
    00000號舉發違反道路交通管理事件通知單之通知聯及移送聯影本上確無異
    議人之簽名或蓋章，亦未載明有拒絕簽章等情，此有上開發違反道路交通管理事
    件通知單之通知聯及移送聯影本在卷可稽；另訊之當時交通事故現場處理員警甲
    ○○，亦未能提出舉發違反道路交通管理事件通知單曾送達異議人之證明，是異
    議人辯稱本件舉發機關之未依法送達上揭舉發違反道路交通管理事件通知單等語
    ，自堪採信。原處分機關逕對異議人為本件裁決處分，即非適法。
四、綜上所述，本件異議人於右揭時、地雖有行駛於高速公路，未保持行車安全距離
    之違反高速公路交通管制規則之違規事實，然異議人迄今既未收到上揭舉發違反
    道路交通管理事件通知單，是異議人自不可能於上揭舉發違反道路交通管理事件
    通知單上指定之期日依規繳納罰鍰，是裁決書逕處罰異議人逾期不繳納罰款後所
    另為之處分，對異議人顯然不公平，故本件異議人之聲明異議，為有理由。從而
    ，本件交通部公路總局新竹區監理所苗栗監理站九十二年七月二十五日竹監苗字
    第駕裁五四─Ｚ00000000號違反道路交通管理事件裁決書對異議人所為
    之罰鍰新臺幣六千元並記違規點數一點之處分應予撤銷，撤銷部分，應由原處分
    機關再另行指定應繳納之罰鍰及日期，並諭知逾期不繳納罰款時之處理，以符法
    制。
五、據上論斷，應依道路交通案件處理辦法第二十條，裁定如主文。
中      華      民      國      九十二    年    十一    月   二十八     日
                                    臺灣苗栗地方法院交通法庭
                                        法  官  林  誌  誠
右正本證明與原本無異。
如不服本裁定，應於裁定送達後五日內向本院提出抗告狀。
                                        書記官  楊  慧  萍
中      華      民      國      九十二    年    十一    月   二十八     日


司法院資訊處製作；財團法人民間司法改革基金會備份。
